【裁判字號】    98,抗更(一),2
【裁判日期】    980730
【裁判案由】    聲明異議
【裁判全文】
臺灣高等法院刑事裁定               98年度抗更(一)字第2號
抗  告  人
即  受刑人  甲○○
                    （現於臺東監獄岩灣分監執行中）
上列抗告人，因聲明異議案件，不服臺灣基隆地方法院中華民國
98年2月9日裁定（98年度聲字第48號），提起抗告，經本院裁定
後，由最高法院發回更裁，本院裁定如下：
    主  文
原裁定撤銷，發回臺灣基隆地方法院。
    理  由
一、本件異議意旨及原裁定理由，如原裁定正本所載。
二、抗告意旨略以：抗告人92年間涉犯槍砲彈藥刀械管制條例案
    件，經原審法院判處有期徒刑1年2月（基檢96年執字第1782
    號案件執行），另於95年間犯同條例案件經臺灣高等法院判
    處有期徒刑6 年確定，該二案係連續犯行，二案判決未確定
    前，抗告人被原審法院裁定為流氓交付感訓處分1年6月確定
    ，惟執行機關卻擇前開96年執字第1782號所處徒刑折抵抗告
    人感訓處分執行期間，顯有二罪三罰之實，嚴重影響抗告人
    之權益，檢肅流氓條例，經大法官解釋為違憲，並於98年1
    月23日廢止，對抗告人處罰，自應循公平之法律程序，為此
    提起抗告云云。
三、本院經查：
(一)按，受刑人或其法定代理人或配偶以檢察官執行之指揮為不
    當者，得向諭知該裁判之法院聲明異議，刑事訴訟法第 484
    條定有明文。次按，當事人對於有罪裁判之文義有疑義者，
    得向諭知該裁判之法院聲明疑義，刑事訴訟法第483 條，亦
    定有明文。
(二)觀之抗告人即受刑人甲○○聲明異議狀，並未指明係對台灣
    基隆地方法院檢察署98年度執聲他字第15號之執行聲明異議
    ，且依其內容所載：「為鈞院『裁定』感訓刑期與刑事案件
    刑期，不予折抵事，依法提起聲明異議事由，三、鈞院前『
    裁定』感訓刑期折抵之槍砲案件（93執1782號）1年2月刑期
    ，而未予折抵另槍砲案件（96年度上訴字第1317號）顯有疏
    失」等，似係對裁定有所不服，則本件抗告人之聲明異議，
    其真意究為「聲明異議」、「聲明疑異」或「抗告」，並未
    明確，原審未予查明，逕認抗告人係對原審檢察署98年度執
    聲他字第15號聲明異議，已嫌速斷。
(三)抗告人曾於97年間對台灣基隆地方法院檢察署97年6 月23日
    基檢堂甲97執聲他字第536 號函示：「本件感訓處分期間已
    折抵93年度執字第1782號槍砲彈藥刀械管制條例案件之1年2
    月，非能折抵96年度執字第2596號案件刑期」等語，向原審
    法院聲明異議，經該院於97年8月4日以97年度聲字第616 號
    裁定，以其所犯該二件違反槍砲彈刀械管制條例案件非同一
    案件，其感訓處分期間業已折抵台灣基隆地方法院92年度訴
    字第317 號案件之刑期，無從再予折抵本院96年度上訴字第
    1317號案件之刑期，該檢察署函示於法有據，其聲明異議為
    無理由而予駁回，亦有該裁定可考。則抗告人前既以相同之
    異議事實向原審聲明異議，經原審加以實體裁判並確定在案
    ，其後復以相同之聲明異議內容向原審聲明異議，有無違反
    「一事不再理之原則」，非無研求餘地。抗告意旨雖未指摘
    及此，惟原裁定既有上開未洽，即屬無可維持，應由本院將
    原裁定撤銷，發回原審法院，本於確信見解，查明受刑人之
    聲明異議客體為何後，另為適法裁定，以昭折服。
據上論斷，依刑事訴訟法第413條前段，裁定如主文。
中    華    民    國    98    年    7     月    30    日
                  刑事第三庭審判長法  官  陳博志
                                  法  官  許文章
                                  法  官  蔡聰明
以上正本證明與原本無異。
如不服本裁定，應於收受送達後五日內向本院提出抗告狀。
                                  書記官  陳建邦
中    華    民    國    98    年    7     月    30    日


司法院資訊處製作；財團法人民間司法改革基金會備份。
